# JHONATA TAFFAREL ALVES

Condomínio Jardim Europa II Ed. Hyara Center apto 129 DF 150 Grande Colorado- Sobradinho DF Cep: 73105-904

(51) 98159-8834 jhonata.taffarel@gmail.com 35 anos · Brasileiro · Casado

**OBJETIVO:** Segurança da Informação

## RESUMO DE QUALIFICAÇÕES

Profissional da área de segurança da Informação, com experiência em gerenciamento de projetos envolvendo compliance, monitoramento, melhoria continua e processos. Larga experiencia em relacionamento com clientes: melhorias, suporte, consultoria e conflitos tanto empresas privadas quando empresas públicas.

### FORMAÇÃO ACADÊMICA

MBA - Gerenciamento de Projetos - previsão de conclusão Dez - 2017 FGV - DF

Graduação Tecnológica em Segurança da Informação - concluída em 2011.

Universidade do Vale do Rio dos Sinos (UNISINOS).

### **CERTIFICAÇÕES**

Gerente de Segurança da Informação - Unisinos. Suporte de Redes de Computadores - Unisinos. Analista de Segurança de Sistemas Computacionais - Unisinos. Trend Micro Fundation Certification (TFC) - Trend Micro.

### IDIOMA

Inglês - Técnico Avançado.

### **EXPERIÊNCIA**

02-2013 - Atual **Diebold Nixdorf** 

> Empresa de Grande Porte no segmento de Segurança e Tecnologia da Informação Analista de Segurança da Informação - Líder de equipe

- Analista de Segurança Líder de equipe no projeto - Cliente Banco do Brasil - Brasília DF. Período no projeto: 06/12/2016 - atual.

Atividades no projeto:

Lideranca de equipe.

Reuniões de alinhamento do projeto com o cliente.

Análise de padrões de ataques, definição de cenários e definição de regras para combate à fraude bancária.

Análise de eventos provenientes de solução SIEM, ataques de phishing, pharming, entre outros.

Criação e disponibilização de relatórios para apoio à tomada de decisão. Resolução de atividades para serviços de missão crítica Relacionamento ativo com o cliente e outras equipes da empresa. Suporte avançado aos usuários finais.

- Analista de Segurança Líder de projeto - Cliente Banco de Brasília - Brasília DF. Período no projeto: 07/10/2015 a 02/12/2016 | Implementação e adaptação do projeto no cliente BRB.

- Analista de Segurança Líder de projeto - Cliente Unicred - Porto Alegre RS. Período no projeto: 18/02/2013 a 25/10/2015.

09-2012 - 02-2013 ENCOPAV Engenharia LTDA.

Empresa de Grande Porte do segmento de Pavimentação Analista de Suporte Administrador de Redes Pleno.

Controle e gerenciamento de usuários, Controle do sistema ERP Cigam (chamados técnicos, dúvidas de usuários, implementação e parametrização). Segurança das informações internas, desenvolvimento da Política de Segurança.

#### 08-2010 a 08-2012 EME Extruder Maschinen Fabrik

Empresa de médio porte do segmento metalúrgico. Analista de Suporte Administrador de Redes Pleno. Setor de Compras.

- Gerenciamento dos sistemas administrativos: ERP Colet, Folha de Pagamento, entre outros, envolvendo a análise, implantação, suporte e acompanhamento, assegurando a conformidade e funcionalidade dos processos. Segurança das Informações geradas com a realização de backups e gerenciamento de usuários através do uso da plataforma Microsoft Active Directory. Atendimento geral aos usuários para os diversos softwares utilizados na empresa.
- Compras gerais da empresa, bem como a realização de orçamentos nas diversas necessidades que a metalúrgica opera, fazendo uso do sistema ERP Colet para essa atividade.

08-2008 a 07-2010 Indústria de Peles Pampa.

Empresa de grande porte do segmento coureiro. Analista de Suporte.

Administrador de Redes Pleno.

- Gestão da área de Tecnologia da Informação, atuando em projetos de reestruturação, aquisição e implantação de sistema de gestão integrada ERP Data Sul, bem como no planejamento e desenvolvimento das necessidades do ERP, viabilizando servidores de alta performance com amplo cuidado com as rotinas de backup necessárias. Atendimento aos usuários em geral (90 estações), bem como o gerenciamento de 6 servidores divididos nas plataformas Microsoft Windows 2008 e distribuições Linux.
- Responsável pelas compras de TI, realizando a negociação com fornecedores e obtendo significativa redução de custos por meio do planejamento das aquisições.
- Controle geral dos custos com telefonia e impressões da empresa, criando relatórios informando o custo por setor, oportunizando um melhor aproveitamento dos recursos financeiros.

05-2004 a 06-2008 Instituto de Tecnologia do Couro Calçados e Artefatos

Associação de empresas do setor calçadista.

Analista de Suporte.

#### Administrador de Redes Pleno.

- Coordenador do setor de TI, desenvolvendo atividades em projetos de reestruturação, aquisição e implantação de sistema de gestão integrada ERP na empresa. Suporte e gerencia de usuários, fiscalizando acessos e controles de permissões em geral.
- Responsável pelas compras de TI, realizando a negociação com fornecedores e obtendo significativa redução de custos por meio do planejamento das aquisições.

# **CURSOS**

# Oracle 11g: Fundamentals I - SQL e SQL\*PLUS

Entidade: Target Trust - Porto Alegre. Período: 14/02/2013 a 21/02/2013

Carga Horária: 24 Horas

### •Gestão de Projetos (PMI) V4

Entidade: Sisnema Informática. - Porto Alegre. Período: 03/03/2012 a 30/03/2012.

Carga Horária: 40 horas

### •ITIL Fundamentos V3.

Entidade: Universidade do Vale do Rio dos Sinos - São Leopoldo. Período: 26/09/2011 a 03/10/2011.

Carga Horária: 21 horas

# •Linux Fundamentos - Administração I - Administração II.

Entidade: Hitec Informática - Porto Alegre. Período: 07/07/2005 a 24/09/2005

Carga Horária: 40 horas

# •Linux: Linux Professional Conceitos Serviços de Internet.

Entidade: Sisnema Informática.

Carga Horária: 40 Horas

### •Linux: Implementando a infra-estrutura e Segurança de Firewall.

Entidade: Sisnema Informática.

Carga Horária: 40 Horas.

### •Auditor da Norma ISO 9001:2000.

Entidade: IBTeC

Carga Horária: 16 horas.